臺灣板橋地方法院刑事判決　　　　　　　　　　　　九十二年度訴字第二一二一號
　　公　訴　人　臺灣板橋地方法院檢察署檢察官
　　被　　　告　甲○○〔原名王.
右列被告因違反毒品危害防制條例案件，經檢察官提起公訴〔九十二年度毒偵字第二
八九八號〕，本院合議庭評決由受命法官獨任進行簡式審判程序，本院判決如左：
    主  文
甲○○施用第壹級毒品，累犯，處有期徒刑柒月，扣案第壹級毒品海洛因〔淨重零點
零壹公克〕，沒收銷燬之，扣案注射針筒肆支，沒收；又施用第貳級毒品，累犯，處
有期徒刑肆月，扣案第貳級毒品安非他命〔淨重壹點陸公克〕，沒收銷燬之，扣案玻
璃吸管貳支，沒收；應執行有期徒刑玖月，扣案第壹級毒品海洛因〔淨重零點零壹公
克〕、第貳級毒品安非他命〔淨重壹點陸公克〕，均沒收銷燬之，扣案注射針筒肆支
、玻璃吸管貳支，均沒收。
    事  實
壹、甲○○〔原名王素玉〕前於〔一〕民國〔下同〕八十五年間，因違反修正前麻醉
    藥品管理條例案〔臺灣臺北地方法院檢察署八十五年度偵字第一八二九八號〕，
    經臺灣臺北地方法院判處有期徒刑肆月，如易科罰金，以參佰元折算壹日，緩刑
    肆年，嗣經撤銷緩刑。〔二〕八十六年間，因違反修正前藥事法案〔臺灣臺北地
    方法院檢察署八十六年度偵字第七一二六號〕，經臺灣高等法院判處有期徒刑捌
    月。〔三〕八十六年間，因違反修正前麻醉藥品管理條例案〔臺灣板橋地方法院
    檢察署八十六年度偵字第七二二一號〕，經本院判處有期徒刑陸月，如易科罰金
    ，以參佰元折算壹日。〔四〕右列〔二〕、〔三〕所示之刑，經臺灣高等法院八
    十七年度聲字第一一七四號刑事裁定，定其應執行刑為有期徒刑壹年壹月。先後
    確定後，右列〔一〕、〔四〕所示之刑接續執行，嗣於八十八年三月十八日，因
    縮短刑期假釋出監〔假釋縮刑期滿日為八十八年十月四日〕。在有期徒刑所餘刑
    期內未經撤銷假釋，其未執行之刑，以已執行論。
貳、甲○○前因施用毒品案件〔臺灣板橋地方法院檢察署八十八年度偵字第一七三五
    五號〕，經送勒戒處所觀察、勒戒後，認無繼續施用毒品之傾向，業經臺灣板橋
    地方法院檢察署檢察官於八十八年十一月十八日以八十八年度偵字第一七三五五
    號處分不起訴確定。詎甲○○未見悔悟，竟〔一〕基於施用第壹級毒品之犯意，
    於九十一年二月八日採集其尿液檢體前二十六小時內之某時點，在臺北縣三重市
    ○○路七七巷十四之一號四樓三室，施用第壹級毒品海洛因壹次。〔二〕基於施
    用第貳級毒品之犯意，於九十一年二月八日採集其尿液檢體前九十六小時內之某
    時點，在臺北縣三重市○○路七七巷十四之一號四樓三室，施用第貳級毒品安非
    他命壹次。嗣於九十一年二月八日上午八時許，在臺北縣三重市○○路七七巷十
    四之一號四樓三室，經警查獲，並查獲第壹級毒品海洛因〔淨重零點零壹公克〕
    、第貳級毒品安非他命〔淨重壹點陸公克〕，暨扣得甲○○所有供其施用第壹級
    毒品海洛因用之注射針筒肆支、供其施用第貳級毒品安非他命用之玻璃吸管貳支
    ；經本院以九十一年度毒聲字第一一七五號刑事裁定，送勒戒處所觀察、勒戒後
    ，認有繼續施用毒品之傾向，復經本院九十一年度毒聲字第二五０九號刑事裁定
    令其入戒治處所強制戒治壹年。
參、案經臺北縣政府警察局三重分局報告臺灣板橋地方法院檢察署檢察官偵查起訴。
    理  由
壹、右揭事實，業據被告坦承不諱〔參見本院九十三年一月十五日準備程序筆錄、簡
    式審判筆錄〕，被告到案後，經警採集其尿液檢體，送驗後檢出鴉片類陽性反應
    、安非他命類陽性反應，此有臺北縣政府警察局三重分局查獲毒品案件被移送者
    姓名代碼對照表、臺灣檢驗科技股份有限公司出具之「濫用藥物尿液檢驗報告」
    〔附九十一年度毒偵字第八六０號卷第二七頁、第三０頁〕足稽，復有扣案如事
    實欄所示物品足佐，已見被告之自白與事實相符，足為認定右開事實之依據。此
    外，復有〔一〕法務部調查局調科壹字第０六００六００八號鑑定通知書〔附同
    右偵卷第十五頁〕。〔二〕臺灣板橋地方法院檢察署八十八年度偵字第一七三五
    五號不起訴處分書〔附同右偵卷第一八頁〕。〔三〕本院九十一年度毒聲字第一
    一七五號刑事裁定〔附同右偵卷第二三頁〕。〔四〕臺灣臺北看守所附設勒戒處
    所九十一年七月三０日出具之「有無繼續施用毒品傾向證明書」〔附同右偵卷第
    五三頁〕。〔五〕本院九十一年度毒聲字第二五０九號刑事裁定〔附同右偵卷第
    五五頁〕等足參；本件事證明確，被告之右開犯行，堪予認定。
貳、核被告所為，係犯毒品危害防制條例第十條第一項之施用第壹級毒品罪及同條第
    二項之施用第貳級毒品罪。被告於施用第壹級毒品前、後，持有第壹級毒品海洛
    因之低度行為，施用第貳級毒品前、後，持有第貳級毒品安非他命之低度行為，
    依序為施用第壹級毒品、施用第貳級毒品之高度行為所吸收，均不另論罪；所犯
    施用第壹級毒品罪、施用第貳級毒品罪，犯意各別，構成要件互殊，應分論併罰
    ；被告前犯有事實欄壹所示之罪，分經判處罪、刑，確定後入監服刑，嗣於八十
    八年三月十八日，因縮短刑期假釋出監〔假釋縮刑期滿日為八十八年十月四日〕
    ，在有期徒刑所餘刑期內未經撤銷假釋，此有臺灣高等法院被告全國前案紀錄表
    附本院卷、刑案資料查註錄表附偵查卷足稽，其未執行之刑，以已執行論，於伍
    年之內，再犯有期徒刑以上之本罪，依累犯之規定加重其刑。爰審酌被告犯罪之
    動機、目的、所致危害，暨犯後態度等一切情狀，分別量處如主文所示之刑，並
    定應其執行之刑。
參、扣案第壹級毒品海洛因〔淨重零點零壹公克〕、第貳級毒品安非他命〔淨重壹點
    陸公克〕，係查獲之毒品，依法依附於各該主刑諭知沒收銷燬之；扣案注射針筒
    肆支、玻璃吸管貳支，均係被告所有依序供其犯施用第壹級、第貳級毒品罪所用
    之物，均依附於各該主刑諭知沒收。
肆、毒品危害防制條例業經  總統於九十二年七月九日以華總一義字第０九二００一
    二一九三０號令修正公布，並定自公布後六個月施行。修正前、後同條例第十條
    關於施用第壹、貳級毒品罪之構成要件及法定刑均同，爰依修正後即現行毒品危
    害防制條例有關規定將本案審結之。
據上論斷，應依刑事訴訟法第二百七十三條之一第一項、第二百九十九條第一項前段
，毒品危害防制條例第十條第一項、第二項、第十八條第一項前段，刑法第十一條前
段、第二條第一項前段、第四十七條、第三十八條第一項第二款、第五十一條第五款
，判決如主文。
本案經檢察官王家春到庭執行職務。
中      華      民      國      九十三      年      一    月  二十九    日
                                  臺灣板橋地方法院刑事第七庭
                                        法  官  陳  福  來
右正本證明與原本無異。
如不服本判決，應於判決送達後十日內，向本院提出上訴狀。
                書記官  林  兆  嘉
中      華      民      國      九十三      年      一    月  二十九    日
附論罪科刑參考法條：
毒品危害防制條例第十條
施用第一級毒品者，處六月以上五年以下有期徒刑。
施用第二級毒品者，處三年以下有期徒刑。
